臺灣臺北地方法院刑事判決　　　　　100年度交簡上字第147號
上　訴　人
即　被　告　高炳旺
上列上訴人因公共危險案件，不服本院簡易庭中華民國100年7月
15日100年度店交簡字第253號第一審刑事簡易判決（聲請簡易判
決處刑案號：臺灣臺北地方法院檢察署100年度偵字第13015號）
，提起上訴，本院管轄之第二審合議庭判決如下：
    主  文
上訴駁回。
    事  實
一、高炳旺於民國100年5月29日下午2時起至4時許止，在新北市
    深坑區阿柔里公館後附近之檳榔攤，與友人共飲藥酒後，明
    知其於飲酒後已達不能安全駕駛動力交通工具之狀態，猶於
    同日下午5時許，酒後騎乘車牌號碼DOG–761號輕型機車，
    自其前述上開地點，往石碇方向行駛，嗣於同日下午5時50
    分許，行經新北市○○區○○路2段208號前，為警攔檢，並
    對其施以呼氣酒精濃度測試，測得其呼氣酒精濃度高達每公
    升0.87毫克（0.87mg∕l），始悉上情。
二、案經新北市政府警察局新店分局報請臺灣臺北地方法院檢察
    署檢察官偵查後，聲請以簡易判決處刑。
    理  由
一、按被告以外之人於審判外之陳述，雖不符刑事訴訟法第159
    條之1至第159條之4之規定，而經當事人於審判程序同意作
    為證據，法院審酌該言詞陳述或書面陳述作成時之情況，認
    為適當者，亦得為證據，刑事訴訟法第159條之5第1項定有
    明文。本件檢察官、被告於本院審判程序時，就本判決所引
    用其他審判外之言詞或書面陳述，均明示同意有證據能力，
    本院審酌該具有傳聞證據性質之證據，其取得過程並無瑕疵
    ，與待證事實具有關聯性，證明力非明顯過低，以之作為證
    據係屬適當，認俱得為證據。
二、訊據上訴人即被告高炳旺對於上揭事實，均坦承不諱，並有
    呼氣酒精濃度測試列印單、刑法第185條之3案件測試觀察紀
    錄表、汽機車駕駛人酒後生理協調平衡檢測紀錄卡、新北市
    政府警察局舉發違反道路交通管理事件通知單各1紙在卷可
    稽（見偵卷第15至18頁）。是依上開卷附之各項文書、證物
    等補強證據，已足資擔保被告上開任意性自白之真實性。本
    件事證明確，被告上開犯行，堪以認定，應依法論科。
三、按刑法第185條之3規定所謂「不能安全駕駛」，乃抽像危險
    犯，並不以發生具體危險為必要，對於呼氣酒精濃度已達每
    公升0.55毫克（0.55mg∕l）以上，肇事率為一般正常人之
    10倍，認為已達不能安全駕車之標準，此業經法務部88年5
    月18日以法88檢字第001669號函告週知，應為絕對不能安全
    駕駛動力交通工具。又當人飲酒後，若以呼氣酒精濃度測試
    器測得之呼氣濃度達到每公升0.5毫克時（約合體內血液中
    酒精濃度100mg∕dl），反應較慢，感覺減低，將影響駕駛
    ；達到每公升0.75毫克時，思考與個性行為均會改變；達到
    每公升1.0毫克時，步態不穩，噁心嘔吐，精神混惑不清晰
    ；達到每公升1.5毫克時，說話不清楚，感覺喪失，視力模
    糊；達到每公升2.0毫克時，體溫與血糖均降低，肌肉控制
    差，甚至會導致癲癇發作；達到每公升3.5毫克時，則已經
    神智不清，反射減低，甚至呼吸抑制，亦業據行政院國軍退
    除役官兵輔導委員會臺北榮民總醫院以88年8月5日（88）北
    總內字第26868號函釋明確。查被告為警查獲時，所測得吐
    氣之酒精濃度為0.87mg∕l，且經員警觀察結果，被告駕駛
    過程因酒後駕車，有蛇行、車身搖擺不定等駕駛操控欠佳情
    形，顯然無法正常駕駛，復令被告閉雙眼，30秒內朗誦阿拉
    伯數字，亦不合格等情形，有上開呼氣酒精濃度測試列印單
    、刑法第185條之3案件測試觀察紀錄表、汽機車駕駛人酒後
    生理協調平衡檢測紀錄卡足憑，依據上開研究報告有關駕駛
    人酒後駕車行為表現之結論，堪認被告因飲酒已至語無倫次
    、反應較慢、感覺減低，影響其駕駛行為，而達不能安全駕
    駛動力交通工具無疑。是核被告所為，係犯刑法第185條之3
    之服用酒類不能安全駕駛動力交通工具而駕駛罪。
四、原審以被告犯行明確，適用刑法第185條之3之規定，並審酌
    被告於服用酒類後，其呼氣所含酒精濃度達0.87mg∕l，已
    處於不能安全駕駛動力交通工具之狀態，仍貿然騎乘機車上
    路等情節，並參酌其犯罪之動機、目的、手段、所造成之危
    害、素行、生活狀況及智識狀度等一切情狀，量處罰金新臺
    幣（下同）11萬元，並諭知以1,000元折算1日為其易服勞役
    之折算標準，經核其認事用法均無違誤，量刑亦稱妥適。被
    告提起本件上訴，其上訴意旨略以：原審判11萬元，量刑太
    重等語。惟查，被告為警查獲之際，其呼氣酒精濃度則高達
    0.87mg/l，肇事比率比一般未飲酒者已高出10倍以上，業如
    前述，然其竟仍於飲用酒後騎乘機車上路，對公眾及其本人
    生命財產安全所生危害非輕。原審綜合上情，量處被告罰金
    11萬元，於該罪法定刑度最高為1年以下有期徒刑，另得選
    科拘役或罰金之刑整體觀之，堪認適當。另關於易服勞役之
    折算標準，依刑法第42條第3項前段規定，最高為3,000元折
    算1日，最低為1,000元折算1日，原審諭知以1,000元折算1
    日，顯然亦已斟酌全盤情節。綜此而論，自難認原審量刑失
    當，有應予撤銷而改判較輕之刑之理由。綜上，本件被告上
    訴為無理由，應予駁回。
據上論斷，應依刑事訴訟法第455條之1第1項、第3項、第368條
、第364條，判決如主文。
本案經檢察官陳映蓁到庭執行職務
中    華    民    國   100    年    10    月    28    日
                  刑事第四庭    審判長法  官  吳冠霆
                                      法  官  陳琪媛
                                      法  官  李殷君
以上正本證明與原本無異。
本件不得上訴。
                                      書記官  殷玉芬
中    華    民    國   100    年    10    月    31    日
附錄本判決論罪科刑法條全文：
中華民國刑法第185條之3
服用毒品、麻醉藥品、酒類或其他相類之物，不能安全駕駛動力
交通工具而駕駛者，處1年以下有期徒刑、拘役或科或併科15萬
元以下罰金。